【裁判字號】    89,易,437
【裁判日期】    890229
【裁判案由】    大陸人民條例
【裁判全文】
臺灣板橋地方法院刑事判決                          八十九年度易字第四三七號
    公  訴  人  臺灣板橋地方法院檢察署檢察官
    被      告  甲○○
右列被告因藏匿人犯等案件，經檢察官提起公訴（八十八年度偵字第二三六七五號）
，本院判決如左：
    主  文
甲○○違反不得僱用大陸地區人民從事未經許可之工作之規定，處拘役伍拾日，如易
科罰金以參佰元折算壹日。
    事  實
一、甲○○係南山砂石股份有限公司（下簡稱南山公司）負責人，明知陳愛玉（已遺
    返大陸）係大陸地區人民，因探親獲准來臺，並未經許可在臺工作，甲○○竟自
    民國八十八年九月二十日起，至八十八年十月十二日止，僱用大陸地區人民陳愛
    玉在台北縣鶯歌鎮○○路十七之一號南山公司辦公室，從事未經許可之清潔及廚
    房煮飯工作。嗣於八十八年十月十二日十五時，在上址為警查獲。
二、案經臺北市政府警察局萬華分局報請臺灣板橋地方法院檢察署檢察官偵查起訴。
    理  由
一、訊據被告甲○○固不否認大陸地區人民陳愛玉有於前揭時地在南山公司辦公室從
    事打掃及煮飯工作之事實，惟矢口否認有僱用之犯行，辯稱：伊未正式僱用陳愛
    玉，陳愛玉因與丈夫吵架而投奔伊弟媳魏碧霞，魏碧霞在南山公司擔任會計，因
    此陳愛玉隨魏碧霞至台北縣鶯歌鎮○○路十七之一號南山公司辦公室從事清潔工
    作，由魏碧霞偶而拿數千元給陳愛玉花用云云。惟查，右揭犯罪事實，業據大陸
    地區人民陳愛玉於警訊中供述其確由南山公司甲○○僱用從事清潔及煮飯工作，
    雖薪資未談妥，但甲○○於每星期會給付二千至三千元等語綦詳，復據證人即承
    辦本案之萬華分局武昌派出所員警莊世昌於檢察署偵查中結證實在。再查，被告
    雖辯稱零用錢係魏碧霞給付，惟魏碧霞於南山公司係擔任會計工作，因此陳愛玉
    之薪資由會計小姐魏碧霞支付，並不違常理。是以被告所辯，顯不足採。此外，
    復有臺北市政府警察局萬華分局實地檢查（查訪）紀錄表一紙附卷可稽。本件事
    證明確，被告罪行堪以認定。
二、按行為人不得僱用大陸地區人民從事未經許可之工作，違反者應予處罰，為臺灣
    地區與大陸地區人民關係條例第十五條第四款、第八十三條第一項所明定。被告
    林文達違反上開規定，僱用大陸地區人民從事未經許可之工作，核其所為係犯台
    灣地區與大陸地區人民關係條例第八十三條第一項之罪。爰審酌被告僱用大陸地
    區人民從事未經許可之工作，破壞吾國就業市場秩序，及被告甲○○之品行、犯
    罪之動機、目的、手段，犯後態度等一切情狀，量處如主文所示之刑，並諭知易
    科罰金之折算標準。
據上論斷，應依刑事訴訟法第二百九十九條第一項前段、台灣地區與大陸地區人民關
係條例第八十三條第一項，刑法第十一條前段、第四十一條，罰金罰鍰提高標準條例
第二條，判決如主文。
本案經檢察官黃蘭雅到庭執行職務。
中      華      民      國    八十九    年      二      月    二十九    日
                                      台灣板橋地方法院刑事第二庭
                                          法  官  黃  惠  瑛
右正本證明與原本無異
如不服本判決，應於判決送達後十日內，向本院提出上訴狀。
                                          書記官  張  志  華
中      華      民      國    八十九    年      三      月      三      日
附錄本案論罪科刑法條全文
台灣地區與大陸地區人民關係條例第八十三條
違反第十五條第四款或第五款規定者，處二年以下有期徒刑、拘役或科或併科新台幣
三十萬元以下罰金。
意圖營利而違反第十五條第五款規定者，處三年以下有期徒刑、拘役或科或併科新台
幣六十萬元以下罰金。
以犯前項之罪為常業者，處五年以下有期徒刑，得併科新台幣六十萬元以下罰金。
法人之代表人、法人或自然人之代理人、受僱人或其他從業人員，因執行業務犯前三
項之罪者，除處罰行為人外，對該法人或自然人並科以前三項所定之罰金。但法人之
代表人或自然人對於違反之發生，已盡力為防止行為者，不在此限。


司法院資訊處製作；財團法人民間司法改革基金會備份。
